【裁判字號】    95,易,197
【裁判日期】    950609
【裁判案由】    毒品危害防制條例
【裁判全文】
臺灣基隆地方法院刑事判決        95年度易字第197號
公  訴  人  臺灣基隆地方法院檢察署檢察官
被      告  乙○○
                    （另案於臺灣基隆看守所羈押中）
上列被告因毒品危害防制條例案件，經檢察官提起公訴（95年度
毒偵字第994號），並經本院合議庭裁定由受命法官獨任進行簡
式審判程序，判決如下：
    主      文
乙○○施用第二級毒品，累犯，處有期徒刑陸月，如易科罰金以
參佰元折算壹日。
    事實及理由
一、本件犯罪事實應補充：「乙○○於民國95年3月28日凌晨5時
    30分許（起訴書誤載自93年3月28日凌晨5時30分起至同年月
    30日為警採尿前回溯24小時內之某時止，業據蒞庭檢察官當
    庭更正），在臺北縣金山鄉○○路山上某處，以玻璃球吸食
    器內置放第二級毒品安非他命燒烤產生煙霧吸用之方式，施
    用第二級毒品安非他命1次」、證據應補充：「被告於本院
    準備程序及審判程序之自白」、應適用之法條應補充：「被
    告持有第二級毒品安非他命係供施用，其持有之低度行為為
    施用之高度行為所吸收，不另論罪。其因施用毒品案件，經
    本院判處有期徒刑5月確定，於93年10月26日易科罰金執行
    完畢，有臺灣高等法院被告前案紀錄表在卷可參，其於5年
    以內再犯本件有期徒刑以上之罪，為累犯，依刑法第47條規
    定加重其刑。公訴人誤認被告係連續施用第二級毒品之連續
    犯，尚有未洽，附此說明。又被告係因涉嫌強盜、殺人未遂
    案件，經警通知後主動至臺北縣警察局金山分局說明時，坦
    承上開施用第二級毒品之犯行，有警詢筆錄可證，被告係對
    於未發覺之罪自首所接受裁判，應依刑法第62條前段之規定
    減輕其刑，並依規定先加爾減之。」外，餘均引用如附件檢
    察官起訴書之記載。
二、據上論斷，應依刑事訴訟法第273條之1第1項、第284條之1
    、第299條第1項前段、第310條之2、第454條第2項，毒品危
    害防制條例第10條第2項、第23條第2項，刑法第11條前段、
    第47條、第62條前段、第41條第1項前段，罰金罰鍰提高標
    準條例第2條，判決如主文。
本案經檢察官丙○○到庭執行職務。
中    華    民    國    95    年    6    月    9    日
                  刑事第三庭法  官    何怡穎
以上正本證明與原本無異。
對於本件判決如有不服，應於收受送達後10日內，向本院提出上
訴書狀，上訴於臺灣高等法院，並按他造當事人之人數附具繕本
。
中    華    民    國    95    年    6    月    9    日
                            書記官    李繼業
附錄本案論罪科刑法條：
毒品危害防制條例第10條
施用第一級毒品者，處 6 月以上 5 年以下有期徒刑。
施用第二級毒品者，處 3 年以下有期徒刑。
附件：
臺灣基隆地方法院檢察署檢察官起訴書
                                     95年度毒偵字第994號
    被      告  乙○○  男  22歲（民國○○年○月○○日生）
                        住基隆市中山區○○○路107巷30號
                         （另案基隆看守所羈押中）
                        國民身分證統一編號：Ｚ000000000號
上列被告因違反毒品危害防制條例案件，業經偵查終結，認應該
提起公訴，茲將犯罪事實及證據並所犯法條分敘如下：
         犯罪事實
一、乙○○前因施用毒品案件，先後2 次經裁定送觀察、勒戒後
     ，均認無繼續施用毒品之傾向，分別由本署檢察官以92年度
     毒偵字第87號及92年度毒偵字第975 號為不起訴處分確定。
     復因施用毒品案件，由本署檢察官以93年度毒偵字第737 號
     聲請簡易判決處刑，經臺灣基隆地方法院判處有期徒刑5 月
     確定，業於民國93年10月26日易科罰金執行完畢。又因施用
     第二級毒品安非他命案件，由本署檢察官以94年度毒偵字第
     2300號提起公訴，經臺灣基隆地方法院於95年3 月3 日以94
     年度易字第403 號判處有期徒刑6 月，並於95年4 月24日確
     定（尚未執行）。詎其仍未戒除毒癮，復基於施用第二級毒
     品安非他命之概括犯意，自95年3 月28日凌晨5 時30分起至
     同年月30日為警採尿前回溯24小時內之某時止，在基隆市○
     ○○街34巷33號3 樓或臺北縣金山鄉○○○路某處或不詳處
     所，連續施用毒品安非他命多次，迄於95年3 月30日因其另
     涉犯強盜殺人罪嫌，為警通知而主動到案說明案情，並坦承
     有施用毒品之犯行，經警採其尿液送驗後，始查悉上情。
二、案經臺北縣政府警察局金山分局報告偵辦。
        證據並所犯法條
一、訊據被告乙○○固坦承有施用毒品安非他命之犯行，惟辯稱
     ：伊最後1 次施用毒品安非他命係於95年3 月28日凌晨5 時
     30分云云。惟查，採集被告之尿液送驗結果，係呈安非他命
     之陽性反應，此有臺北縣政府警察局金山分局毒品危害防制
     條例被移送姓名及代碼對照表及台灣檢驗科技股份有限公司
     出具之濫用藥物尿液檢驗報告各1 紙附卷可稽，被告上開所
     辯顯不足採。此外，並有不起訴處分書、簡易判決處刑書、
     起訴書及刑案資料查註紀錄表在卷足憑，被告犯嫌堪以認定
     。
二、核被告所為，係犯毒品危害防制條例第10條第2 項之施用第
     二級毒品罪嫌。被告先後多次施用毒品之行為時間緊接，且
     犯罪構成要件相同，顯係基於概括犯意反覆為之，請依連續
     犯規定論處。
三、依毒品危害防制條例第23條第2 項、刑事訴訟法第251 條提
     起公訴。
    此  致
臺灣基隆地方法院
中    華    民    國    95    年    5     月    17    日
                              檢察官  甲  ○  ○
本件正本證明與原本無異
中    華    民    國    95    年    5     月    19    日
                              書記官  林  宜  佳
附錄所犯法條：
毒品危害防制條例第10條第2項
    施用第二級毒品者，處 3 年以下有期徒刑。


司法院資訊處製作；財團法人民間司法改革基金會備份。
